臺灣士林地方法院刑事判決　　　　　　　 93年度易字第681號
　　公　訴　人　臺灣士林地方法院檢察署檢察官
　　被　　　告　甲○○
　　選任辯護人　文聞律師
　　　　　　　　周奇杉律師
　　　　　　　　黃慧婷律師
上列被告因詐欺等案件，經檢察官提起公訴（93年度偵字第3322
號），被告為有罪之陳述，經本院合議庭裁定本件宜由受命法官
獨任進行簡式審判程序，判決如下：
    主  文
甲○○共同行使偽造公文書，足以生損害於公眾及他人，處有期
徒刑壹年貳月。緩刑年。
偽造之財政部臺灣省北區國稅局三重稽徵所全功能櫃台專用章、
敦智公司、陳垣慶印章各壹枚、在職證明書、財政部臺灣省北區
國稅局91年度綜合所得稅各類所得資料清單各壹件均沒收。
    事  實
一、甲○○於民國92年8 月間，由姓名諧音「黃嘉真」（真實姓
    名年籍不詳）之成年女性友人介紹，委託姓名年籍不詳綽號
    「小薛」之成年男子，代為其申辦銀行信用貸款，並約定貸
    款完成後，由「小薛」取得貸款金額之1 至2 成作為報酬。
    嗣因甲○○並無工作，無法提出財力證明文件致無法申貸，
    竟與「小薛」、「黃嘉真」共同基於偽造文書及意圖為自己
    不法所有之犯意聯絡，推由「小薛」於不詳時、地，偽造甲
    ○○在敦智企業股份有限公司（以下簡稱敦智公司）擔任董
    事長祕書之在職證明書，復偽刻敦智公司及該公司負責人陳
    垣慶之印章各一枚蓋於其上，而完成偽造該關於服務證明之
    特種文書。並偽造財政部臺灣省北區國稅局91年度綜合所得
    稅各類所得資料清單（以下簡稱所得資料清單），載明甲○
    ○於91年度任職於敦智公司，有薪資所得新台幣（以下同）
    432,992 元，並偽刻財政部臺灣省北區國稅局三重稽徵所全
    功能櫃台專用章一枚蓋於其上，而完成偽造該公文書。「黃
    嘉真」則負責聯絡甲○○，教導其於銀行人員向其查詢職業
    、收入等事項時，回答如上揭文件所載之內容。嗣由「小薛
    」於92年8 月13日將上開在職證明、所得資料清單連同甲○
    ○之信用貸款類產品申請書（填載其受僱敦智公司，年收入
    410,000 元，申貸金額600,000 元）、
    為台新國際商業銀行股份有限公司（以下簡稱台新銀行）推
    廣信用貸款業務之「台新資融股份有限公司」之不知情之員
    工丙○○，以申請信用貸款而行使之，足以生損害於敦智公
    司、陳垣慶、台新銀行及稅捐機關管理稅務之正確性。嗣丙
    ○○依甲○○申請書上所留行動電話與其聯繫，經甲○○於
    電話中確認其年籍、
    ，丙○○乃將上開傳真文件送件至台新銀行審核，台新銀行
    於辦理徵信照會時，發覺在職證明係偽造，而未准予撥款，
    甲○○等始未詐取貸款得手。
二、案經台新銀行訴請台北市政府警察局北投分局報請台灣士林
    地方法院檢察署檢察官偵查起訴。
    理  由
一、訊據被告甲○○對上揭事實供承不諱，核與告訴人台新銀行
    之職員乙○○指訴、證人丙○○、丁○○證述之情節相符，
    並有在職證明、所得資料清單、被告之
    款類產品申請書等傳真文件附卷可按。又上開在職證明及所
    得資料清單均屬偽造，亦有敦智公司93年2 月5 日簡便函、
    財政部臺灣省北區國稅局三重稽徵所93年12月10日北區國稅
    三重二字第0931036305號函在卷足稽，本件事證明確，被告
    犯行堪以認定，應依法論科。
二、核被告所為，係犯刑法第216 條、第211 條之行使偽造公文
    書罪、同法第216 條、第212 條之行使偽造特種文書罪、同
    法第339 條第3 項、第1 項之詐欺取財未遂罪。其偽刻敦智
    公司、陳垣慶印章及偽造財政部臺灣省北區國稅局三重稽徵
    所全功能櫃台專用章之行為，各為其偽造特種文書、公文書
    之階段行為；而其偽造上揭印文之行為又為偽造特種文書、
    公文書之部分行為；又其偽造上開文書後復持以行使，偽造
    特種文書、公文書之低度行為應為行使之高度行為所吸收，
    均不另論罪。被告同時行使偽造之特種文書及偽造之公文書
    ，係一行為觸犯數罪名，屬想像競合犯，應從一重之行使偽
    造公文書罪處斷。另被告所犯行使偽造公文書、詐欺取財未
    遂二罪間，有方法結果之牽連關係，應依刑法第55條從一重
    之前者處斷。被告與「小薛」、「黃嘉真」間就上開犯罪有
    犯意聯絡及行為分擔，均為共同正犯。公訴意旨就被告偽刻
    財政部臺灣省北區國稅局三重稽徵所全功能櫃台專用章及偽
    造所得資料清單部分雖未論及，惟此與起訴部分有想像競合
    犯及牽連犯裁判上一罪之關係，為起訴效力所及，本院自得
    一併審理判決，附此敘明。爰審酌被告係為申請貸款而罹
    本件犯行，犯後於警、偵及本院始初審理時雖均矢口否認犯
    罪，惟嗣已坦承犯行，並向告訴人致歉取得諒解，及被告之
    智識程度、品行、犯罪之方法、尚未詐得財物等一切情狀，
    量處如主文所示之刑。又被告前未曾受有期徒刑以上刑之宣
    告，因一時失慮，偶罹刑典，事後已坦承犯行，深具悔意，
    經此刑之宣告後，應知警惕而無再犯之虞，本院因認暫不執
    行其刑為當，予以宣告緩刑三年，用啟自新。
三、財政部臺灣省北區國稅局三重稽徵所全功能櫃台專用章、敦
    智公司、陳垣慶之印章各一枚均係偽造之印章，應依刑法第
    219 條之規定沒收之。偽造之在職證明、所得資料清單係共
    犯「小薛」所有因犯罪所得之物，併依刑法第38條第1 項第
    3 款規定沒收之。另上開文書既已沒收，其上偽造之敦智公
    司、陳垣慶、財政部臺灣省北區國稅局三重稽徵所全功能櫃
    台專用章各一枚即毋庸重覆為沒收之諭知，附此敘明。
據上論斷，應依刑事訴訟法第273 條之1 第1 項、第299 條第1
項前段、刑法第28條、第216 條、第211 條、第212 條、第339
條第3 項、第1 項、第55條、第74條第1 款、第219 條、第38條
第1 項第3 款、罰金罰鍰提高標準條例第1 條前段，判決如主文
。
本案經檢察官簡志龍到庭執行職務
中　　華　　民　　國　　94　　年　　2 　　月　　16　　日
                  刑事第五庭法  官  彭洪媛
以上正本證明與原本無異。
如不服本判決，應於判決送達後10日內，向本院提出上訴狀。
                            書記官  周霙蘭
中　　華　　民　　國　　94　　年　　2 　　月　　17　　日
附錄本案論罪科刑法條全文：
中華民國刑法第216條
行使第210 條至第215 條之文書者，依偽造、變造文書或登載不
實事項或使登載不實事項之規定處斷。
中華民國刑法第211條
偽造、變造公文書，足以生損害於公眾或他人者，處1 年以上7
年以下有期徒刑。
中華民國刑法第212條
偽造、變造護照、旅券、免許證、特許證及關於品行、能力服務
或其他相類之證書、介紹書，足以生損害於公眾或他人者，處1
年以下有期徒刑、拘役或300 元以下罰金。
中華民國刑法第339條
意圖為自己或第三人不法之所有，以詐術使人將本人或第三人之
物交付者，處5 年以下有期徒刑、拘役或科或併科1000元以下罰
金。
以前項方法得財產上不法之利益或使第三人得之者，亦同。
前二項之未遂犯罰之。
